臺灣板橋地方法院刑事判決　　　　　　　 93年度易字第136號
公　訴　人　臺灣板橋地方法院檢察署檢察官
被　　　告　甲○○
??????乙○○
上列被告等因竊盜案件，經檢察官提起公訴（92年度偵字第7096
號），本院判決如下：
    主  文
甲○○共同竊盜，累犯，處有期徒刑玖月。
乙○○共同竊盜，累犯，處有期徒刑參月，如易科罰金，以參佰
元折算壹日。
    事  實
一、甲○○前因施用第二級毒品案件，經臺灣臺北地方法院於民
    國90年7 月23日，以90年度簡字第1964號判處有期徒刑4 月
    確定，甫於91年5 月14日易科罰金執行完畢。乙○○曾因違
    反槍砲彈藥刀械管制條例案件，經臺灣桃園地方法院以87年
    度訴字第1049號判決判處有期徒刑1 年4 月，併科罰金新臺
    幣10萬元，嗣經臺灣高等法院以88年度上訴字第3134號撤銷
    原判決，改判有期徒刑1 年4 月，併科罰金新臺幣10萬元，
    於89年1 月27日確定，嗣於90年2 月12日縮短刑期假釋出監
    並付保護管束，於90年5 月30日保護管束期滿執行完畢；又
    因賭博案件，經本院於91年11月25日，以91年度易字第839
    號判處有期徒刑3 月確定，於91年12月23日易科罰金執行完
    畢。
二、緣甲○○前向丁○○表示需要特定型式之自小客車乙輛，欲
    丁○○設法竊取，並允以事成之後，支付丁○○新台幣（下
    同）5 萬元作為報酬，其與丁○○遂共同意圖為自己不法之
    所有，基於竊盜之犯意聯絡，由丁○○於92年4 月1 日晚間
    某時，至距臺北縣樹林市○○街251 巷約70公尺處，以自備
    鑰匙著手竊取戊○○所有、停放於該處、車牌號碼P8-2385
    號之自小客車，惟因丁○○不慎將鑰匙斷落於電門鎖內而無
    法發動該車，丁○○遂委請乙○○代為聯繫拖車司機前往拖
    吊，乙○○明知上情，仍本於與甲○○、乙○○二人共同竊
    盜之不法意圖及犯意，於同日晚間10時許，以電話聯繫不知
    情之拖吊車司機丙○○，向丙○○偽稱其朋友之自小客車故
    障，須拖吊至汽車修理場維修。俟丙○○依約前往乙○○所
    開設位於臺北縣板橋市○○街131 號之「本土味泡沫紅茶店
    」，甲○○、丁○○已在該店等候，乙○○向丙○○佯稱乃
    甲○○、丁○○二人之汽車故障需拖吊，丙○○即直接與甲○○、丁○○二人議價並詢問拖吊之起迄地點，雙方約定以
    1000元作為拖車之代價，甲○○、丁○○復陪同丙○○前往
    臺北縣樹林市○○街251 巷約70公尺處拖吊戊○○上開自小
    客車，甲○○、丁○○、乙○○即以此方式共同竊取戊○○
    前開車輛得手。丙○○拖吊該車後，依從甲○○之指示，欲
    將該車拖吊至臺北縣新莊市之詮隆修車廠修理，途經臺北縣
    八德街新樂園檳榔攤前，丁○○因恐其竊盜犯行被查覺，遂
    先下車與已在該處等候之乙○○會合。嗣於同日晚間11時15
    分許，丙○○與甲○○行經臺北縣樹林市○○路「樹人家商
    」前，為警實施交通稽查而查獲。
三、案經戊○○訴由臺北縣政府警察局樹林分局移送臺灣板橋地
    方法院檢察署檢察官偵查起訴。
    理  由
壹、證據能力部分
一、按被告以外之人於審判外之言詞或書面陳述，除法律有規定
    者外，不得作為證據。又被告以外之人於審判外之陳述，經
    當事人於審判程序同意作為證據，法院審酌該言詞陳述或書
    面陳述作成時之情況，認為適當者，亦得為證據。當事人、
    代理人或辯護人於法院調查證據時，知有第159 條第1 項不
    得為證據之情形，而未於言詞辯論終結前聲明異議者，視為
    有前項之同意，刑事訴訟法第159 條第1 項及第159 條之5
    分別定有明文。
二、證人戊○○、同案被告丙○○之警詢陳述及戊○○出具之贓
    物認領保管單
    證人戊○○、同案被告丙○○之警詢陳述及戊○○於警詢時
    領回失竊財物所簽具之贓物認領保管單，雖均不合刑事訴訟
    法第159 條之2 、第159 條之3 之傳聞例外要件，惟公訴人
    、被告甲○○、乙○○就前開審判外之陳述，均業於本院準
    備程序中表示同意引為證據，且迄於本案言詞辯論終結前亦
    未再聲明異議或撤銷同意，而本院審酌該等言詞或書面陳述
    作成之情況，核無違法取證及證明力明顯過低之瑕疵，亦認
    為以之作為證據為適當，故依諸上開規定，前揭證人戊○○
    、同案被告丙○○之警詢陳述及贓物認領保管單，均具有證
    據能力。
三、被告甲○○、乙○○於警詢之供述，對其本人以外之被告而
    言，固亦屬審判外陳述，惟該等陳述係為證明犯罪事實所必
    要，公訴人、被告二人就前開審判外之陳述，於本院準備程
    序中表示同意引為證據，且迄於言詞辯論終結前亦未再聲明
    異議或撤銷同意，而本院審酌該陳述作成之情況，核無違法
    取證及證明力明顯過低之瑕疵，亦認為以之作為證據為適當
    ，依諸刑事訴訟法第159 條之5 規定，被告甲○○、乙○○
    於警詢中之陳述，亦得為證據。
四、被告甲○○、乙○○、同案被告丙○○於偵查中在檢察官面
    前所為陳述，均查無顯然不可信之情況，依刑事訴訟法第15
    9 條之1 第2 項，得為證據。
貳、認定本案犯罪事實之證據及理由
一、上揭犯罪事實，業經被告乙○○於本院審理中自白不諱，被
    告甲○○固坦承曾於前開時間與丁○○陪同丙○○至上開地
    點拖吊戊○○之自小客車，並指示丙○○將車拖往臺北縣新
    莊市之詮隆修車廠等事實，惟矢口否認有何竊盜之犯行，辯
    稱：當天係被告乙○○打電話予伊，稱其朋友車子故障需修
    理，詢問伊有無較便宜之修車廠，因為伊係從事代辦驗車業
    務，修車廠乃伊之客戶。後來被告乙○○與自稱車主之丁○○載伊至被告乙○○店裡，由被告乙○○打電話聯繫拖車司
    機丙○○，丙○○來到乙○○店裡，被告乙○○即請伊與丁○○陪同丙○○去八德街拖車，伊以為丁○○係車主，途中
    丁○○下車與乙○○會合，乙○○請伊帶同丙○○前往修車
    廠，並稱其與丁○○會跟隨在後。本件伊僅係幫忙朋友拖車
    ，不知丁○○與乙○○係欲竊取他人車輛，伊直至被警方攔
    查後，才知丙○○拖吊之車輛為贓車云云。
二、經查：
(一)、本件被告乙○○、甲○○與丁○○共同竊盜之犯罪事實，業
    據被告乙○○於本院審理時坦承不諱，證人即告訴人戊○○
    復於警詢中指訴其所有之前開自小客車之失竊情節無訛（見
    92 年 度偵字第7096號偵查卷第23頁），另有戊○○出具之
    贓物認領保管單1 紙、行動電話用戶年籍資料與通聯紀錄1
    份、拖吊車及贓車照片5 幀附卷可稽。
(二)、共同正犯丁○○亦於本院審理中到庭以證人身分具結證稱：
    伊於92年4 月1 日晚間曾與被告甲○○前往樹林市○○街25
    1 巷70公尺處拖吊車號P8─2385號自小客車，因伊之前聽被
    告甲○○稱其老闆需要一輛該型號之車輛，問伊有無辦法去
    弄，並答應支付伊5 萬元之報酬。92年4 月1 日晚間伊攜帶
    鑰匙到八德街竊取上開車輛之時，因鑰匙斷在裡面，無法開
    走，於是伊打電話告知伊朋友乙○○，問他是否認識拖車之
    人可拖吊該車，伊並聯絡被告甲○○，說找到要牽之車子，
    請他過來。乙○○幫伊打電話聯絡拖吊司機丙○○至乙○○
    店裡，伊與甲○○再陪同丙○○一起到拖車現場，丙○○不
    知該車係贓車，伊向丙○○騙稱係伊車輛故障，請丙○○將
    車拖至新莊之修車廠，修車廠之位置是甲○○告訴伊，伊並
    不知道地址，伊擔心在車上被抓到會有麻煩，因此後來經過
    路邊之新樂園檳榔攤，伊即下車與乙○○會合。乙○○也知
    道伊與甲○○僱拖車乃欲竊取車輛，但細節不清楚等情明確
    （見本院94年3 月16日審判筆錄）。
(三)、證人即不知情之拖吊車司機丙○○則於本院審理時具結證以
    ：92年4 月1 日晚上乙○○打電話給伊說他朋友車子故障，
    要伊前往拖吊，伊先去乙○○位於板橋市○○街之泡沫紅茶
    店找乙○○，乙○○當時指著在場之甲○○、丁○○，稱他
    們是他朋友，車子故障要拖吊，但乙○○並未確切指明誰是
    車主。伊即向甲○○、丁○○二人報價1000元，甲○○說好
    ，伊並詢問甲○○跟丁○○車輛如何故障，他們說是鑰匙斷
    在電門鎖內，因此車子要拖去保養廠，伊問甲○○、丁○○
    車輛在何處，甲○○、丁○○二人即上車帶伊前往樹林市○○街251 巷70公尺處拖吊壹台車號P8─2385號之自小客車，
    到現場後，伊有習慣性看一下鑰匙孔，確認鑰匙的確斷在裡
    面。伊將該自小客車架置至伊車上後，伊即要將該車拖往修
    車廠，是甲○○告訴伊將車拖到二省道那邊修車廠，途經八
    德街、中華路口附近，丁○○稱欲靠邊停車並改坐乙○○的
    車子，伊即讓丁○○下車，丁○○下車後，伊車子繼續往前
    開，在樹人家商前為警查獲。伊印象中有關拖車之價錢、拖
    車之處所及欲送修之保養廠位置等事宜，均是甲○○與伊洽
    商較多等語綦詳（見本院94年3 月16日審判筆錄），核與其
    於警詢、偵查中以同案被告身分所為之供述大致相符，而證
    人丙○○與被告乙○○、甲○○原不相識，亦無何業務利害
    關係，當無設詞誣陷之理，其證詞自屬信實。
(四)、綜觀前開證人丁○○、丙○○之證言與供述，證人即共同正
    犯丁○○除明確指證被告乙○○確知悉其與甲○○僱拖車乃
    欲竊取車輛乙節外，對於本件本係被告甲○○委由證人丁○○下手竊取特定型號之車輛，惟因證人丁○○於著手竊車時
    ，不慎將鑰匙斷落於車內，方改由委請乙○○代為聯繫拖車
    司機拖吊之方式加以竊取，並由其與甲○○與拖車司機丙○○接洽拖車事宜等竊車始末，亦已證陳甚明，其所述情節，
    與證人丙○○所稱係被告乙○○撥打電話請其拖吊，但係由
    被告甲○○、丁○○與其議價、告知拖車原因，並導引其至
    拖車現場，其於拖車前，有確認鑰匙的確斷在車內等事實，
    均核無不合。再佐以證人丙○○所證陳其印象中有關拖車之
    價錢、拖車之處所及欲送修之保養廠位置等事宜，均是甲○○與伊洽商較多乙節，俱徵被告甲○○顯非單純指引拖吊車
    前往修車廠，其辯稱僅係幫忙朋友拖車，不知被告乙○○與
    丁○○係欲竊取車輛云云，殊難採信。雖就案發當天被告甲○○、丁○○究以何方式前往乙○○之泡沫紅茶店，丁○○
    下車與乙○○會合後，究係丁○○騎機車搭載乙○○或乙○○騎機車搭載丁○○等細節，證人丁○○之證詞與被告甲○○、乙○○之供述互有相歧，證人丙○○於本院審理中，對
    於部分細節亦有記憶不清，須以提示其於警詢、偵查中之筆
    錄喚醒其回憶之情事，惟本案自案發迄今已2 年餘，人之記
    憶能力亦屬有限，本難期證人或被告於事隔久遠之後，仍就
    事發經過之所有細節均能一一清楚回憶，自無從僅以證人丁○○、丙○○就本案犯罪事實之細節曾有記憶不清或與被告
    供述不符之情狀，遽認上開證人之證詞有何虛偽不實之處。
(五)、又被告甲○○一再辯稱其與丁○○並不相識，係因被告乙○○對其陳稱朋友之車輛故障，請其代為聯繫熟識之修車廠，
    其以為丁○○即為車主云云，然被告甲○○與丁○○既非熟
    識，其果係經被告乙○○為上開請託，其僅需提供修車廠之
    地址與電話予被告乙○○轉知丁○○即可，然其卻於晚間近
    11時之深夜，先至被告乙○○經營之上開泡沫紅茶店等候，
    俟拖車司機丙○○到場後，即直接與丙○○洽談拖車價錢與
    地點，復與丁○○帶同丙○○至拖車現場，嗣隨同丙○○前
    往修車廠，途中並讓所謂其自認為車主之丁○○下車離去，
    凡此顯均與常情相悖，益見其辯解實難憑採。
(六)、綜前，本件事證明確，足認被告乙○○之自白與事實相符，
    被告甲○○前開辯解，則顯為事後卸責之詞，不足採信，被
    告二人之竊盜犯行均堪認定。
參、論罪科刑之理由
一、核被告甲○○、乙○○所為，均係犯刑法第320 條第1 項之
    竊盜罪。公訴檢察官於本院審理程序中固認被告甲○○係涉
    犯刑法第321 條第1 項第4 款之結夥三人以上竊盜罪嫌，惟
    按刑法第321 條第1 項第4 款所謂「結夥三人以上」須有共
    同犯罪之故意，而結為一夥，始能成立，且應以在場共同實
    施或在場參與分擔實施犯罪之人為限，最高法院24年上字第
    4339號、46年上字第366 號、76年台上字第7210號判例意旨
    可資參照。本件被告乙○○與被告甲○○、丁○○雖有共同
    竊盜之犯意聯絡，惟被告乙○○並未在竊車現場參與分擔竊
    車之行為，而至竊車現場拖車之丙○○則因不知情，與被告
    甲○○、丁○○並無共同竊盜之犯意，揆諸前揭判例意旨，
    本件自與刑法第321 條第1 項第4 款「結夥三人以上」之加
    重竊盜罪有間，公訴檢察官前開所認，尚有未洽，然公訴檢
    察官僅係對被告甲○○具體求刑時，對被告甲○○本案應成
    立之罪名表示如上意見，尚無變更起訴法條為刑法第321 條
    第1 項第4 款之意，本件起訴法條復無何違誤之處，本院自
    無庸變更起訴法條，附此敘明。
二、被告甲○○、乙○○與丁○○就前開竊盜犯行，有犯意之聯
    絡與行為之分擔，應論以共同正犯。又其等利用不知情之拖
    車司機丙○○竊取前開車輛，係屬間接正犯。再被告甲○○
    、乙○○分別有事實欄所載犯罪科刑執行情形，有臺灣高等
    法院被告前案紀錄表在卷為據，其等均於有期徒刑執行完畢
    後5 年內，再犯本件有期徒刑以上之罪，為累犯，皆應依刑
    法第47條之規定加重其刑。
三、爰審酌被告甲○○犯後一再飾詞圖卸，不知悔悟，被告乙○○坦承犯行，態度尚佳，且涉案情節較為輕微，復兼衡被告
    二人之素行、犯罪動機、手段、所生危害等一切情狀，分別
    量處如主文所示之刑，並就被告乙○○部分諭知易科罰金之
    折算標準，以資懲儆。
據上論斷，應依刑事訴訟法第299 條第1 項前段，刑法第28條、
第320 條第1 項、第47條、第41條第1 項前段，罰金罰鍰提高標
準條例第1 條前段、第2 條，判決如主文。
本案經檢察官楊仲農到庭執行職務。
中　　華　　民　　國　　94　　年　　4 　　月　　29　　日
                  刑事第七庭  審判長  法　官　陳恒寬
　　　　　　　　　　　　　　　　　　  法　官  許必奇
　　　　　　　　　　　　　　          法　官  吳佳穎
以上正本證明與原本無異
如不服本判決應於送達後10日內向本院提出上訴狀
                                      書記官　呂妍旻
中　　華　　民　　國　　94　　年　　4 　　月　　29　　日
附錄本案論罪科刑法條全文：
刑法第320條
意圖為自己或第三人不法之所有，而竊取他人之動產者，為竊盜
罪，處5年以下有期徒刑、拘役或500元以下罰金。
意圖為自己或第三人不法之利益，而竊佔他人之不動產者，依前
項之規定處斷。
前2 項之未遂犯罰之。
